臺灣臺中地方法院刑事判決
111年度交訴字第246號
公  訴  人  臺灣臺中地方檢察署檢察官
被      告  徐詠蓁




上列被告因肇事逃逸等案件，經檢察官提起公訴（111年度偵緝
字第1016號），被告於本院準備程序中就肇事逃逸罪部分為有罪
之陳述，經本院合議庭裁定改由受命法官獨任依簡式審判程序審
理，判決如下：
    主    文
徐詠蓁駕駛動力交通工具肇事，致人受傷而逃逸，處有期徒刑陸
月，如易科罰金，以新臺幣壹仟元折算壹日。
    犯罪事實
一、徐詠蓁於民國110年9月5日22時25分許，無駕駛執照駕駛車牌
    號碼0000-00號自用小客車，沿臺中市南屯區忠勇路往建功
    路方向行駛，行經嶺東南路交岔路口欲左轉時，本應注意汽
    車行駛至交岔路口轉彎車應讓直行車先行，而依當時天氣雨
    、夜間有照明、柏油路面濕潤、無缺陷、視距良好，並無不
    能注意之情事，竟疏未注意，而逕行左轉嶺東南路往春安三
    街方向，適蔡文宗騎乘車牌號碼000-0000號普通重型機車沿
    臺中市南屯區忠勇路往烏日區方向行駛至該路口，見狀閃避
    不及，兩車發生碰撞，致蔡文宗人車倒地，且因而受有頭部
    外傷合併腦震盪、左背部挫傷及四肢多處擦傷等傷害（徐詠
    蓁涉犯過失傷害罪嫌部分，由本院另行審結）。詎徐詠蓁明
    知駕駛動力交通工具肇事致人受傷，應即採取救護或其他必
    要措施，且知悉其已駕車肇事致人受傷，竟基於肇事逃逸之
    犯意，未報警並留在現場等候員警到場處理，亦未呼叫救護
    車到場施以救護，復未留下姓名、電話或其他足以辨別姓名
    、年籍之聯絡方式予蔡文宗，隨即下車步行離開現場。嗣警
    據報至現場處理，始循線查獲上情。
二、案經蔡文宗訴由臺中市政府警察局第四分局報告臺灣臺中地
    方檢察署檢察官偵查起訴。
    理    由
一、本案被告徐詠蓁所犯係死刑、無期徒刑、最輕本刑為3年以
    上有期徒刑以外之罪，其於準備程序中就前揭被訴事實為有
    罪之陳述，經本院告知簡式審判程序之旨，並聽取公訴人、
    被告之意見後，經裁定進行簡式審判程序審理，則本案證據
    之調查，依刑事訴訟法第273條之2規定，自不受同法第159
    條第1項、第161條之2、第161條之3、第163條之1及第164條
    至第170條規定之限制。
二、上開犯罪事實，業據被告於本院準備程序及審理時均坦承不
    諱（見本院卷第119頁、第128頁），核與證人即告訴人蔡文
    宗於警詢、偵訊時、證人蔣建智於警詢、偵訊時證述之內容
    相符（見偵卷第19至25頁、第197至199頁；第27至31頁、第
    197至199頁），並有員警職務報告（見偵卷第13頁）、告訴
    人之林新醫療社團法人烏日林新醫院診斷證明書（見偵卷第
    33頁）、臺中市政府警察局初步分析研判表（見偵卷第43頁
    ）、道路交通事故現場圖（見偵卷第45頁）、道路交通事故
    調查報告表㈠、㈡（見偵卷第47至53頁）、自首情形紀錄表（
    見偵卷第77頁）、疑似道路交通事故肇事逃逸追查表（見偵
    卷第81頁）、A1、A2類交通事故攝影蒐證檢視表（見偵卷第
    83頁）、交通事故補充資料表（見偵卷第87頁）、舉發違反
    道路交通管理事件通知單（見偵卷第85頁）、監視器錄影畫
    面翻拍截圖（見偵卷第35至41頁）、現場及車損照片（見偵
    卷第55至75頁）、臺中市交通警察大隊第四分隊110報案紀
    錄單（見偵卷第89至91頁）、車輛詳細資料報表（見偵卷第
    93頁、第95頁）、證號查詢汽車駕駛人列印資料（見偵卷第
    97頁）在卷可稽，足認被告上開任意性自白與事實相符，堪
    以採信。本案事證明確，被告犯行洵堪認定，應依法論科。
三、論罪科刑：
㈠、核被告所為，係犯刑法第185條之4第1項前段之駕駛交通工具
    發生交通事故致人受傷而逃逸罪。　
㈡、本案不依累犯規定加重其刑：
　　被告前於107年間因施用毒品案件，經臺灣彰化地方法院以10
    7年訴字882號判決判處有期徒刑7月確定，經入監服刑後，
    於108年10月29日執行完畢等情，有臺灣高等法院被告前案紀
    錄表附卷可按。被告固有上開有期徒刑執行完畢等前科紀錄
    之素行，惟被告前案所犯之罪與本案所犯之罪，罪質不同，
    難認被告於受上開案件處罰後再犯本案，有何特別惡性或顯
    具刑罰反應力薄弱情形，爰不依刑法第47條第1項規定加重
    其刑，僅於本判決後述依刑法第57條科刑時一併衡酌被告之
    前揭素行。　　
㈢、爰審酌被告無駕駛執照駕駛車輛上路，且未注意汽車行駛至
    交岔路口轉彎車應讓直行車先行，致本案交通事故之發生，
    使告訴人受有頭部外傷合併腦震盪、左背部挫傷及四肢多處
    擦傷等傷害，並於明知告訴人因車禍受傷，仍未報警或靜待
    相關人員到場處理，或留下任何足供聯繫之資料，亦未徵得
    告訴人之同意，擅自離開現場，所為實非可取，惟念及被告
    犯後終能坦承犯行，並與告訴人達成調解，有本院111年度
    中司刑移調字第2038號調解程序筆錄附卷可查，再斟酌告訴
    人所受傷勢之情形、被告肇事逃逸之犯罪動機、目的、所生
    危害，暨其於本院審理時自述之教育程度、工作、家庭生活
    狀況等一切情狀，量處如主文所示之刑，並諭知易科罰金之
    折算標準。
據上論斷，應依刑事訴訟法第273條之1第1項、第299條第1項前
段，刑法第185條之4第1項前段、第41條第1項前段，判決如主文
。
本案經檢察官謝孟芳提起公訴，檢察官羅秀蓮、宋恭良到庭執行
職務。
中　　華　　民　　國　　111 　年　　12　　月　　16　　日
                  刑事第九庭  法  官  簡志宇
以上正本證明與原本無異。
如不服本判決應於收受送達後20日內向本院提出上訴書狀，並應
敘述具體理由；其未敘述上訴之理由者，應於上訴期間屆滿後20
日內向本院補提理由書（均須按他造當事人之人數附繕本）「切
勿逕送上級法院」。
告訴人或被害人如不服判決，應備理由具狀向檢察官請求上訴，
上訴期間之計算，以檢察官收受判決正本之日起算。
　　　　                      書記官  林靖淳
中　　華　　民　　國　　111 　年　　12　　月　　16　　日

附錄本案論罪科刑法條全文
中華民國刑法第185條之4
駕駛動力交通工具發生交通事故，致人傷害而逃逸者，處6月以
上5年以下有期徒刑；致人於死或重傷而逃逸者，處1年以上7年
以下有期徒刑。
犯前項之罪，駕駛人於發生交通事故致人死傷係無過失者，減輕
或免除其刑。